臺灣彰化地方法院刑事判決　　　　　　　　　　　　　九十四年度易字第三三七號
　　公　訴　人　臺灣彰化地方法院檢察署檢察官
　　被　　　告　乙○○
右列被告因竊盜案件，經檢察官聲請簡易判決處刑（九十三年度偵字第九四五０號）
，暨移送併案審理（九十三年度偵字第一三七四號），本院員林簡易庭認不宜逕以簡
易判決處刑，移由本院改依通常程序審理，被告於本院行準備程序時，就被訴事實為
有罪之陳述，經審判長告知被告簡式審判程序之旨，並聽取公訴人及被告之意見後，
本院合議庭認有刑事訴訟法第二百七十三條之一第一項之情形，裁定改由受命法官獨
任行簡式審判程序，判決如左：
        主  文
乙○○共同連續竊盜，處有期徒刑陸月，如易科罰金，以佰元折算壹日。
        事 實 及 理 由
一、本件犯罪事實為：乙○○因缺錢花用，竟與吳明洲（業經本院另案審結）共萌為
    自己不法所有之意圖，並基於概括犯意之聯絡，或二人共同，或由乙○○自行，
    於如附表所示之時、地，以如附表所示之方法，連續竊取丁○○及丙○○所有如
    附表所示之財物。嗣因乙○○於如附表編號四所示之時、地，駕駛車牌號碼ＭＯ
    —六四九九號自小客車行竊時，為丁○○當場發現，並記下車牌號碼報警處理，
    因而循線查悉上情。
二、前揭事實有以下證據可資證明：被告乙○○迭於警、偵訊中及本院行準備程序
    與審理時之自白；證人即共犯吳明洲於警詢中之證述；證人即被害人丁○○
    與丙○○於警詢中之證述；證人王秀蘭於警詢中之證述；贓物認領保管單及
    現場照片等件可資佐證，足認被告之自白應與事實相符，洵堪採信，從而，被告
    上開犯行，應堪認定。
三、核被告乙○○所為，係犯刑法第三百二十條第一項之竊盜罪。被告與另案被告吳
    明洲就附表編號一至三所示之竊盜犯行間，有犯意聯絡及行為之分擔，為共同正
    犯。又渠二人於附表編號三所示之時、地，基於同一犯意，分三次竊取角鐵及鐵
    條等物，雖外觀上有數舉動，但各該舉動係於密切接近之時間實施，侵害同一法
    益，在刑法之評價上，自難強行分開，應視為數個舉動之接續施行，合為包括之
    一竊盜行為予以評價，始符法理（最高法院八十六年台上字第三二九五號判例意
    旨參照）。再被告前後多次竊盜犯行，犯罪時間緊接，所犯係構成要件相同之罪
    ，顯係基於概括犯意反覆為之，為連續犯，應依刑法第五十六條規定，以一罪論
    ，並依法加重其刑。再查被告前開所犯具有連續犯之關係，已如前述，故公訴人
    雖未就附表編號三所示之犯行提起公訴，然該未經起訴之部分，與上開已提起公
    訴之部分既有裁判上一罪之關係，仍應為起訴效力所及，本院自應併予審理。爰
    審酌被告正值青壯之年，不思依循正當途徑獲取所需，僅因缺錢花用，即任意攫
    取他人財物，輕忽他人之財產法益，惟考量其所竊得財物之價值尚非甚鉅，犯後
    坦承一切犯行，態度良好，暨其並無前科（參其前案紀錄），素行尚佳，及其犯
    罪手段、生活狀況、智識程度等一切情狀，量處如主文所示之刑，並諭知如易科
    罰金之折算標準。
四、另臺灣彰化地方法院檢察署檢察官移送併辦意旨（九十三年度偵字第一七三五號
    ）：被告乙○○與吳明洲、甲○○共同意圖為自己不法所有之犯意聯絡，於九十
    三年八月下旬某日上午十時許，共同駕駛車牌號碼ＭＯ—六四九九號自小客車至
    彰化縣溪湖鎮○○段五十八號旁空地，欲徒手竊取被害人丁○○所有，置放於該
    處之鐵條時，適發現有人經過而作罷，因認被告就此部分另涉有刑法第三百二十
    一條第二項、第一項第四款之加重竊盜未遂罪嫌，並與前揭業經論罪科刑之竊盜
    部分有連續犯之裁判上一罪關係等語。惟按犯罪事實應依證據認定之，無證據不
    得認定其犯罪事實，刑事訴訟法第一百五十四條第二項定有明文，又認定不利於
    被告之事實，須依積極證據，苟積極證據不足為不利於被告事實之認定時，即應
    為有利於被告之認定，更不必有何有利之證據，縱認被告抗辯或反證係屬虛偽，
    仍不能以此資為積極證據應予採信之理由；復按事實之認定，應憑證據，如未能
    發現相當證據，或證據不足以證明，自不能以推測或擬制之方法，以為裁判基礎
    ，最高法院三十年上字第八一六號、三十年上字第四八二號、四十年台上字第八
    六號判例可資參照。次按刑法上之未遂犯，必須已著手於犯罪行為之實行而不遂
    ，始能成立，刑法第二十五條第一項規定甚明；同法第三百二十一條之竊盜罪，
    為第三百二十條之加重條文，自係以竊取他人之物為其犯罪行為之實行，如僅著
    手於該加重條件之行為而未著手搜取財物，仍不能以加重竊盜未遂論，此亦有最
    高法院八十七年度台上字第三九０二號裁判意旨可資參照。經查：被告迭於警詢
    中及本院審理時均辯稱：伊等駕車至上開地點，欲準備下車行竊時，即發現有人
    經過，伊等因而作罷趕緊離開等語，核與證人即同案被告甲○○於警詢中證述之
    情節相符，參以被告既已坦承其有如附表所示之竊盜犯行，應無需對上開事實有
    所隱匿，況本件係由被告於本院審理時自承係由其與另案被告吳明洲與甲○○一
    同前往行竊，而經檢察官當庭變更併案之事實與應適用之法條，苟被告有飾卸自
    己犯行之情，何需為此不利於己之陳述？堪認被告上開所辯，應屬有據，洵堪採
    信，故被告等三人確僅於上開時、地，駕車至該處預備行竊，然尚未著手實施竊
    盜行為之際，即因有人經過，而迅即逃逸等情，應堪認定，是揆諸前開說明，自
    難遽論以被告加重竊盜未遂罪。此外，復無其他証據証明被告確有公訴人所指之
    加重竊盜未遂之犯行，被告此部分犯罪嫌疑尚有不足，自難認與本案有何裁判上
    一罪之關係，尤非前開起訴效力所及，本院自不得併予審究，故上開部分應退回
    原併辦機關另行依法處理，附此敘明。
五、應依刑事訴訟法第四百五十二條、第二百七十三條之一第一項、第二百九十九條
    第一項前段、第三百十條之二、第四百五十四條第一項，刑法第二十八條、第五
    十六條、第三百二十條第一項、第四十一條第一項前段，罰金罰鍰提高標準條例
    第一條前段、第二條前段，判決如主文。
六、如不服本判決，得於判決書送達之翌日起十日內，以書狀敘述理由（須附繕本）
    ，向本院提出上訴。
中      華      民      國    九十四    年      四      月    二十五    日
                              臺灣彰化地方法院刑事第一庭
                                     法      官  簡  璽  容
右正本證明與原本無異。
如不服本判決，應於判決送達後十日內向本院提出上訴狀( 須附繕本 )。
告訴人或被害人對於判決如有不服具備理由請求檢察官上訴者，其上訴期間之計算係
以檢察官收受判決正本之日期為準。
                                     法院書記官  王  惠  嬌
中      華      民      國    九十四    年      四      月    二十八    日
刑法第三百二十條
意圖為自己或第三人不法之所有，而竊取他人之動產者，為竊盜罪，處五年以下有期
徒刑、拘役或五百元以下罰金。
意圖為自己或第三人不法利益，而竊佔他人之不動產者，依前項之規定處斷。
前二項之未遂犯罰之。
得上訴。
附表：
 ┌──┬────┬─────┬─────┬────────┬────┬──────┐
 │編號│行 為 人│ 犯罪時間 │ 犯罪地點 │  犯 罪 方 法   │被 害 人│ 犯 罪 所 得│
 │    │        │ （民國） │          │                │        │ （新臺幣） │
 ├──┼────┼─────┼─────┼────────┼────┼──────┤
 │ 一 │ 乙○○ │九十三年八│彰化縣溪湖│由吳明洲駕駛車號│丁○○  │鐵條約六十公│
 │    │ 吳明洲 │月中旬某日│鎮○○段五│ＭＯ－六四九九號│        │斤，業已載往│
 │    │        │          │八號旁空地│自小客車，搭載陳│        │設於彰化縣埤│
 │    │        │          │          │泳帆前至上址，趁│        │頭鄉豐崙村東│
 │    │        │          │          │無人看守之際，共│        │環路三段七十│
 │    │        │          │          │同以徒手搬運之方│        │五號之「立勝│
 │    │        │          │          │式，竊取置放於該│        │資源回收場」│
 │    │        │          │          │空地之鐵條      │        │，變賣予不知│
 │    │        │          │          │                │        │情之王秀蘭，│
 │    │        │          │          │                │        │所得三百六十│
 │    │        │          │          │                │        │元已花用完畢│
 │    │        │          │          │                │        │            │
 │    │        │          │          │                │        │            │
 ├──┼────┼─────┼─────┼────────┼────┼──────┤
 │ 二 │ 乙○○ │九十三年十│彰化縣溪湖│同編號一        │丁○○  │鐵條約八十公│
 │    │ 吳明洲 │月底某日  │鎮○○段五│                │        │斤，業已載往│
 │    │        │          │十八號旁之│                │        │設於彰化縣埤│
 │    │        │          │空地      │                │        │頭鄉豐崙村東│
 │    │        │          │          │                │        │環路三段七十│
 │    │        │          │          │                │        │五號之「立勝│
 │    │        │          │          │                │        │資源回收場」│
 │    │        │          │          │                │        │，變賣予不知│
 │    │        │          │          │                │        │情之王秀蘭，│
 │    │        │          │          │                │        │所得四百八十│
 │    │        │          │          │                │        │元已花用    │
 │    │        │          │          │                │        │完畢        │
 ├──┼────┼─────┼─────┼────────┼────┼──────┤
 │ 三 │ 乙○○ │九十三年十│彰化縣溪湖│由吳明洲駕駛車號│丙○○  │鐵條、角鐵等│
 │    │ 吳明洲 │月某日上午│鎮媽厝里湳│ＭＯ－六四九九號│        │共約三百公斤│
 │    │        │十時至十二│底路一０二│自小客車，搭載陳│        │，業均已載往│
 │    │        │時間      │號旁之空地│泳帆前至上址，趁│        │設於彰化縣埤│
 │    │        │          │          │無人看守之際，共│        │頭鄉豐崙村東│
 │    │        │          │          │同以徒手搬運之方│        │環路三段七十│
 │    │        │          │          │式，接續三次竊取│        │五號之「立勝│
 │    │        │          │          │置放於該空地之鐵│        │資源回收場」│
 │    │        │          │          │條、角鐵        │        │，變賣予不知│
 │    │        │          │          │                │        │情之王秀蘭，│
 │    │        │          │          │                │        │所得一千五百│
 │    │        │          │          │                │        │元已花用完畢│
 │    │        │          │          │                │        │            │
 ├──┼────┼─────┼─────┼────────┼────┼──────┤
 │ 四 │ 乙○○ │九十三年十│彰化縣溪湖│乙○○駕駛車號Ｍ│丁○○  │鐵條約七十公│
 │    │        │一月二十八│鎮○○段五│Ｏ－六四九九號自│        │斤，業已載往│
 │    │        │日十四時許│十八號旁之│小客車前至上址，│        │設於彰化縣埤│
 │    │        │          │空地      │趁無人看守之際，│        │頭鄉豐崙村東│
 │    │        │          │          │以徒手搬運之方式│        │環路三段七十│
 │    │        │          │          │，竊取置放於該空│        │五號之「立勝│
 │    │        │          │          │地之鐵條        │        │資源回收場」│
 │    │        │          │          │                │        │，變賣予不知│
 │    │        │          │          │                │        │情之王秀蘭，│
 │    │        │          │          │                │        │所得二百八十│
 │    │        │          │          │                │        │元已花用完畢│
 │    │        │          │          │                │        │            │
 │    │        │          │          │                │        │            │
 └──┴────┴─────┴─────┴────────┴────┴──────┘
